【裁判字號】    97,上訴,1044
【裁判日期】    970715
【裁判案由】    銀行法
【裁判全文】
臺灣高等法院刑事判決                97年度上訴字第1044號
上  訴  人  臺灣板橋地方法院檢察署檢察官
被      告  乙○○
選任辯護人  黃慧萍律師
上列上訴人因被告銀行法案件，不服臺灣板橋地方法院95年度重
訴字第70號，中華民國96年12月6日第一審判決（起訴案號：臺
灣板橋地方法院檢察署95年度偵字第20697號），提起上訴，本
院判決如下：
    主  文
原判決撤銷。
林國禎共同違反非銀行不得辦理國內外匯兌業務之規定，處有期
徒刑參年陸月。
    事  實
一、乙○○因從事在日本收購廢五金轉賣至大陸之業務而結識年
    籍不詳之成年大陸廢五金業者甲○○、丙○○、戊○○、曾
    建文、不詳姓名之「林先生」等人，乙○○、陳明哲（陳明
    哲未據起訴）均明知依銀行法規定，除法律另有規定者外，
    非銀行不得經營收受存款或辦理國內外匯兌等業務，竟與上
    開大陸廢五金業者，共同基於違法辦理國內外匯兌業務之犯
    意聯絡，自民國（下同）89年底起至94年6月（起訴書誤載
    為93年年底）止，以乙○○本身之帳戶，再利用不知情之林
    主樑（林主樑所涉違反銀行法案件，業經臺灣臺北地方法院
    檢察署檢察官以95年度偵字第9167、11245號為不起訴處分
    ）、林杜賜花、蕭秋月、林政緯所提供之帳戶（下稱人頭帳
    戶），接受臺灣地區崧元貿易有限公司（實際負責人：林麗
    珠）、邑偉有限公司（實際負責人：洪華山）、鴻海空運承
    攬公司（實際負責人：林中洲）、良友內衣行（實際負責人
    ：李登友）、陳枝山及陳明哲所招攬之不特定客戶之委託，
    從事臺灣與大陸地區間之匯兌業務，累積匯兌金額高達新臺
    幣6億4335萬3103元。其方式如下：上開客戶至大陸地區訂
    購成衣、紅棗、蓮子等貨物，僅需交付些許之人民幣，做為
    訂金之用，嗣回臺後，再將尾款以新臺幣匯至大陸地區商家
    所指定之上開乙○○及其所用之人頭帳戶，大陸地區商家於
    收受匯款單之影本傳真後，即將貨物託運至臺灣。乙○○取
    得款項後，則委請不知情之蕭秋月，依其指示將部分款項兌
    換成日幣，匯至乙○○開立於日本之帳戶，從事廢五金買賣
    ，餘額則以不詳方式交予大陸地區之甲○○等人。甲○○等
    人則負責與大陸地區各商家聯繫，提供上開乙○○指定之帳
    戶，要求大陸地區各商家與臺商交易時，以之作為收付款帳
    戶，便利臺商付款，並負責先將貨款以人民幣墊款予各商家
    。陳明哲在大陸地區從事協助不特定臺商向大陸商家購買成
    衣之業務，與乙○○共同基於違法辦理國內外匯兌業務之犯
    意聯絡，於上開時間，臺商訂貨後，先由陳明哲以人民幣代
    墊貨款，臺商回臺後，再以新臺幣將貨款匯至陳明哲所使用
    之帳戶，由陳明哲委請不知情之陳銘霞，在臺將新臺幣匯至
    乙○○名下及其所使用之人頭帳戶後，該集團再於大陸地區
    將人民幣直接交予陳明哲，以完成匯兌程序。
二、案經法務部調查局臺北市調查處移送臺灣臺北地方法院檢察
    署檢察官呈請臺灣高等法院檢察署檢察長令轉臺灣板橋地方
    法院檢察署檢察官偵查起訴。
    理  由
壹、證據能力部分：
一、被告於原審主張，證人陳明哲於偵查中之證述為審判外之陳
    述，無證據能力（見原審卷第25頁）。惟查：按刑事訴訟法
    第159條之1第1項、第2項所稱得為證據之被告以外之人於審
    判外向法官所為之陳述，以及於偵查中向檢察官所為之陳述
    ，屬傳聞證據排除之例外，如法院於審判中已傳喚該陳述人
    到庭依法具結，使被告或其辯護人有行使反對詰問權之機會
    ，該審判外向法官所為陳述及偵查中向檢察官所為陳述，仍
    非不得作為認定犯罪事實之判斷依據。最高法院著有95年度
    台上字第5313號判決可資參照。證人陳明哲業經原審傳訊到
    庭，並經檢辯、被告為交互詰問，應認渠於偵查中證述，未
    經交互詰問之瑕疵業經補正，且渠偵查中之證述並無何顯不
    可信之情況，是其偵查中經具結之證述，有證據能力。
二、次按被告以外之人於審判外之言詞或書面陳述，除法律有規
    定者外，不得作為證據；又被告以外之人於審判外之陳述，
    雖不符合同法第159條之1至第159條之4之規定，但經當事人
    於審判程序同意作為證據，法院審酌該言詞陳述或書面陳述
    作成時之情況，認為適當者，亦得為證據。當事人、代理人
    或辯護人於法院調查證據時，知有第159條第1 項不得為證
    據之情形，而未於言詞辯論終結前聲明異議者，視為有前項
    之同意，刑事訴訟法第159條之1第1項及第159條之5分別定
    有明文。查本判決下列所引用之各該被告以外之人於審判外
    之陳述（包含書面陳述），雖屬傳聞證據，除被告主張證人
    陳明哲於偵查中之證述，無證據能力，業經本院審酌如前外
    ，其餘部分，當事人於原審及本院審理中均表示同意作為證
    據方法而不予爭執，且迄至言詞辯論終結前亦未再聲明異議
    ，本院審酌上開證據資料製作時之情況，尚無違法不當及證
    明力明顯過低之瑕疵，亦認為以之作為證據應屬適當，故揆
    諸前開規定，爰逕依刑事訴訟法第159條之5 規定，認前揭
    證據資料均有證據能力。至被告於原審主張證人陳銘霞於調
    查局所證，有部分為臆測之詞（見原審卷第25頁），則屬證
    明力之問題，且未經本判決引用，附此敘明。
貳、實體部分：
一、訊據被告固不否認提供其名下帳戶，並使用林主樑、林杜賜
    花、蕭秋月、林政緯等人合作金庫銀行海山分行之帳戶供人
    匯款使用，並委託蕭秋月將上開帳戶內所收取款項兌換成日
    幣，再匯至被告於日本之帳戶，惟堅決否認有何公訴意旨所
    指違反銀行法第29條第1項規定之犯行，辯稱：伊長期在日
    本從事廢五金出口至大陸地區之業務，由大陸地區合作對象
    與買主交易後，再將貨款匯至伊所使用之親友帳戶，並委由
    蕭秋月在臺將收得貨款兌換為日幣匯至其日本帳戶，繼續購
    貨出口，只要利潤合理並能實際收得貨款即為已足，至於大
    陸地區合作對象透過何種管道、如何將收得貨款兌換為新臺
    幣匯至伊上開使用之帳戶，伊不清楚，且依廢五金出口交易
    習慣，僅簡單記帳，並不會詳細記載各次交易明細云云。於
    本院審理時再辯稱：日本等先進國家之廠商均依賴被告此等
    廢五金回收業者，解決廢五金回收問題，因此被告回收成本
    較低，且掌握回收及出售管道，加以原本熟悉此一市場之業
    者有限，因此獲致之轉售利潤相對較高；復因廢五金買賣存
    有開櫃即時挑貨議價、現金交易之特性，故廢五金資源回收
    業者之現金流通量甚高，此即何以被告所使用作為收受廢五
    金貨款之親友帳號匯入之款項總額高達億元。此由商業週刊
    1064期「街頭傳奇：拾荒王國」之報導可證，被告所辯廢五
    金資源回收業之經營狀況非虛。且伊於89年至94年累積匯兌
    金額6億餘元，係伊在大陸地區與證人何威霖、林明信、林
    解元，案外人葉金來等人合資買賣廢五金之款項，一年不過
    一億餘元，此包括廢五金購買成本、經營費用及利潤等資金
    ，並非全屬經營利得，並無不合理之處。而被告使用親友帳
    戶所收受款項主要係匯往日本，被告所經營之RISINGCOMPAN
    Y LTD.公司（下稱日本日昇公司）帳戶，作為向日本主要廢
    五金供應商即橫金屬株商事株式會社（以下簡稱橫公司
    ）、日野金屬產業株式會社（以下簡稱日野公司）等公司收
    購廢五金及委託日本當地運送、報關業者所須流通資金之用
    ，單93年度日本日昇公司向廢五金供應商收購廢五金及委託
    日本物流株式會社等公司處理運送廢五金、出口、報關等業
    務所支付之款項，即達4790萬5824元，且此金額尚未加計日
    本日昇公司經營人事費用成本及尚無法提出核對之單據，上
    開金額與被告台灣帳戶內匯入款約一億元相互以觀，並無不
    合理之處。
二、系爭帳戶係被告所有及其親友提供被告使用，由蕭秋月保管
    、收受款項後再依被告指示兌換為日幣，匯至被告日本帳戶
    等情，為被告所不爭執，並經證人林杜賜花、林政緯於調查
    局詢問、證人林主樑於調查局詢問及檢察官偵訊時所證相符
    。而被告在日本買入廢五金轉賣至大陸地區之事實，亦據上
    開證人林明信、林解元、何威霖於原審、證人丁○○於本院
    審理證明屬實，並據被告據出日本日昇公司之登記資料、年
    度所得稅申報、廢五金貨櫃內容明細及自日本出口之載貨證
    券等資料可資佐證。被告本身及其所使用之上開人頭帳戶接
    受臺灣地區崧元貿易有限公司（實際負責人：林麗珠）、邑
    偉有限公司（實際負責人：洪華山）、鴻海空運承攬公司（
    實際負責人：林中洲）、良友內衣行（實際負責人：李登友
    ）、陳枝山及陳明哲所招攬之不特定客戶在大陸購買貨物應
    付之人民幣，以等值之新台幣匯入被告及被告使用之人頭帳
    戶之事實，亦為上開客戶及證人陳明哲、陳銘霞證述明確，
    且為被告所不爭執。故本件被告是否違反銀行法即在於上開
    客戶所匯入之新台幣，是否確為被告經營廢五金生意所得之
    貨款。再按檢察官應就犯罪事實負舉證責任，本件被告有匯
    兌之事實，業經檢察官舉證在卷，且經被告自承不諱，是上
    開匯入被告及其人頭帳戶之新台幣，是否確為被告經營廢五
    金生意所得之貨款，應由被告負舉證責任，被告辯護人為被
    告辯稱，被告毋庸就上開事項為舉證，尚非可採。查：
  (一)被告從事在日本買入廢五金轉賣至大陸地區之業務已如前述
    ，惟本案累積匯兌金額高達6億多元，一年金額亦達1億多元
    ，依被告所提出之伊擔任董事之日本日昇公司登記資料（見
    95年度偵字第20697號卷第26-33頁，含中譯本）、該公司平
    成16年6月至17年5月（即93年6月至94年5月）年度所得稅申
    報資料（見同前卷第34-53頁，含中譯本）、92年11月8日、
    12月9日、12月5日、94年1月9日廢五金貨櫃內容明細及自日
    本出口之載貨證券共4份（見同前卷第54-60頁）等資料，僅
    得證明被告有從事上開業務之事實，尚無從證明，被告一年
    之交易額達1億餘元。況依日本日昇公司之登記資料所載，
    該公司代表人為林繼源、董事為被告、丁○○、監察人為中
    井尉晴，縱被告之年交易額達1億餘元，亦應與該公司股東
    為利益之分配，豈有自行全數匯回台灣再匯往日本，被告此
    舉顯與常情相違。況既有日本日昇公司之存在，被告從事鉅
    額交易，竟無可資對應之進出貨款帳冊，則營運成本若干、
    股東間盈餘如何分配，在在令人不解。故證人林明信於原審
    審理時證稱：我和被告合夥的量沒有很大，買到貨之後賣出
    ，盈餘就出來，不用記帳，我將收貨單（收貨人是我）傳給
    被告指定日本的傳真機，倉單的出貨人是被告公司，被告會
    給我清單，貨櫃成本多少，看賣出多少，利潤看各佔股份多
    少來分帳，帳分完就沒有了，不用記帳，一般做廢五金的很
    少記帳，大陸會查稅等語（見原審卷第140-150頁），及證
    人林解元於原審審理時證稱：因為廢五金買賣是整批的，沒
    辦法記帳，都是當場處理掉，我們在大陸不能設立公司，也
    沒辦法記帳，都是單筆做完，直接處理掉，一批貨進來賣掉
    之後，扣除廠租後成本要還給被告，最後才是我們賺的錢等
    語（見原審卷第152頁），顯係為被告飾卸之詞，諉無足採
    。縱上開二名證人之證述為廢五金之交易常情，惟此乃買賣
    雙方之交易型態，被告於出售貨物後亦應自行記帳，以悉盈
    虧，並向日本公司交待，被告卻以上開交易型態為託詞，未
    能提出證明其交易金額、數量之憑據，本院自難採信。
  (三)證人林麗珠、洪華山、林中洲、李登友、劉翠榕於調查及偵
    訊時固證述崧元貿易有限公司、邑偉有限公司、鴻海空運承
    攬公司、良友內衣行等公司行號在大陸地區購貨，依當地貨
    主要求將貨款以新臺幣匯至指定之系爭帳戶等情（林麗珠
    部分見95年度偵字第9167號卷第105、245頁、洪華山部分見
    第110、113、241頁、林中洲部分見第43、249頁、李登友部
    分見第52、247頁、劉翠榕部分見第31頁）、證人陳枝山於
    調查及偵訊中證稱：臺商在大陸地區採購成衣後，將貨款匯
    至大陸廠商指定之系爭帳戶，及其在大陸地區購買廢五金，
    依大陸地區廠商要求，將貨款匯至指定之系爭帳戶等語（見
    同前卷第65、251頁）、證人陳銘霞於偵訊時證稱：依陳明
    哲指示將臺灣成衣商在大陸購買成衣之貨款匯至系爭帳戶等
    語（見同前第243頁）在卷，復有系爭帳戶交易明細附卷可
    稽，核諸證人陳明哲於原審審理時證稱：因臺商在大陸買布
    需要人民幣，所以向自稱「林先生」之大陸人士兌換人民幣
    ，先由臺商將新臺幣匯入陳銘霞帳戶後，再轉匯至「林先生
    」所指定之系爭帳戶，其後陳明哲才向「林先生」取得人民
    幣，幫臺商代付貨款等語（見原審卷第72、156頁）。於偵
    查中證稱：台商於大陸東莞買衣服時，由我代墊款項，台商
    回台後再匯款到陳銘霞帳戶，陳銘霞再將款項匯回被告帳戶
    等語（見95年度偵字第20697號卷第70頁）。依此項金錢交
    易流程觀之，應可認定被告有從事國內外匯兌業務。雖證人
    陳明哲於原審審理時證稱：沒有見過被告，也不認識被告，
    「林先生」說系爭帳戶是林主樑的等語（見原審卷第70頁）
    ，惟陳明哲既指示陳銘霞將渠所攬台商應付之等值新台幣匯
    入被告或其人頭帳戶，則「林先生」自與被告所為之違法匯
    兌有關，無庸由被告本人與陳明哲親自接洽，證人陳明哲上
    開證言，尚不足為被告有利之認定。且依陳明哲上開證言，
    亦足認陳明哲在大陸為不特定台商從事匯兌，與被告有犯意
    聯絡、行為分擔。至甲○○、丙○○、戊○○、曾建文、不
    詳姓名之「林先生」等人，雖為大陸地區人士，惟渠等既與
    被告共同為違法匯兌，依我國法律，自與被告有共同犯意聯
    絡、行為分擔，與被告為違反銀行法之共同正犯。
  (四)況若果如被告所辯，上開台商匯入被告及其人頭在台帳戶之
    新台幣係其出售廢五金所得款項，尚須再行匯往日本，用以
    買入廢五金、支付營業費用為真，則被告在大陸自行匯往日
    本即可，何須先匯至台灣再轉往日本。雖被告辯稱，日本亦
    有大陸外匯嚴格管制之限制，因伊信任在台之大嫂蕭秋月為
    其管理資金調度，在日本並無足以信賴之人，且在大陸與伊
    交易之人亦為台灣人，所熟知之匯兌管道僅有在大陸之台灣
    人，故先將所得貨款匯回台灣再轉至日本云云。惟查，被告
    自75年間至日本經營IC半導體、電路板，78年間至大陸發展
    ，見廢五金在大陸仍有市場，就由被告在日本購買廢五金，
    林主樑在大陸賣給下游，93年起廢五金賣賣都由被告負責等
    情，業據被告於調查局詢問時自承在卷（95年度字偵第9167
    號卷第16頁背面），並為日本日昇公司之董事，且被告於答
    辯狀自承掌握日本回收管道，顯在日本經商甚久，豈有無可
    信賴之人仕或管道可處理資金。況若果被告每年之營業額高
    達1億多元，全數經二次轉匯，且時間長達數年，累積金額
    高達6億餘元，在匯兌上之損失應非少數，衡情豈有不急於
    尋覓可資節費之管道，而任令二次匯兌損失之發生長達數年
    ，顯有違常情。且依被告上開於調查局之供述，可知於93年
    起，廢五金買賣始全部由其負責，本案之匯兌金額顯與其出
    售廢五金所得貨款無，經營廢五金買賣僅係其得悉匯兌管
    道之緣由而已。況新台幣不能依正常之銀行體系兌換人民幣
    ，係因台灣與大陸間之政治因素所致，與一般外幣受數額上
    之管制不同，大陸並無不得依正常銀行體系匯兌日幣或將人
    民幣匯至日本之情況，受有數額之限制，與不得兌換之情形
    不同，應予辨明。是被告上開辯解，在在與常情相違，實難
    採信。
  (五)綜上所述，被告固有從事廢五金買賣，惟上開台商匯入被告
    及其人頭帳戶之新台幣，並非被告出售廢五金所得貨款，其
    違反銀行法犯行事證明確，應依法論科。至被告於本院審理
    時聲請傳喚大陸廢五金業者戊○○、丙○○、甲○○，欲證
    明大陸地區廢五金之買賣交易模式，惟其於本院審理時已表
    示，上開人等所得證明之事項與原審傳喚到庭之何威霖、林
    明信、林解元所證之內容相同（見本院97年6月24日審判筆
    錄第4頁），渠等之證述既與證人何威霖、林明信、林解元
    所證之內容相同，則上開事項既經證人何威霖等證述在卷，
    自無傳喚之必要，附此敘明。
三、刑法業於94年2月2日修正公布，且於被告行為後，即自95年
    7月1日起施行。按行為後法律有變更者，適用行為時之法律
    ，但行為後之法律有利於行為人者，適用最有利於行為人之
    法律，修正後刑法第2條第1項定有明文。此條規定係規範行
    為後法律變更所生新舊法律比較適用之準據法，本身尚無新
    舊法比較之問題，於新法施行後，應一律適用新法第2條第1
    項之規定，為「從舊從輕」之比較。而本次法律變更，比較
    時應就罪刑有關之共犯、未遂犯、想像競合犯、牽連犯、連
    續犯、結合犯，以及累犯加重、自首減輕暨其他法定加減原
    因（如身分加減）與加減例等一切情形，綜其全部罪刑之結
    果而為比較（最高法院95年5月23日95年度第8次刑事庭會議
    決議參照）。經查：
  (一)銀行法第125條第1項之罪，法定刑中併科新臺幣罰金刑部分
    ，被告行為時之修正前刑法第33條第5款係規定：「罰金：1
    元以上」，修正後刑法第33條第5款則規定：「罰金：新臺
    幣1,000元以上，以百元計算之。」比較修正前後之規定，
    以修正前之規定較有利於被告。
  (二)刑法第28條雖將「實施」修正為「實行」，惟參照修正理由
    之說明，原「實施」之概念，包含陰謀、預備、著手及實行
    等階段之行為，修正後僅共同實行犯罪行為始成立共同正犯
    。是新法共同正犯之範圍已有限縮，排除陰謀犯、預備犯之
    共同正犯。新舊法就共同正犯之範圍既因此而有變動，自屬
    犯罪後法律有變更，應為新舊法比較適用，比較新舊法結果
    ，應以修正後之刑法第28條規定，較有利於被告。
  (三)綜上，法律修正前、後之整體比較，揆諸前揭最高法院決議
    及修正後刑法第2條第1項之「從舊從輕」原則，適用94年2
    月2日修正後之刑罰法律，對被告並非有利，自應適用修正
    前刑法規定。
四、按除法律另有規定者外，非銀行不得經營收受存款、受託經
    理信託資金、公眾財產或辦理國內外匯兌業務，銀行法第29
    條第1項定有明文。次按銀行法第29條第1項所稱「匯兌業務
    」，係指行為人不經由現金之輸送，而藉與在他地之分支機
    構或特定人間之資金清算，經常為其客戶辦理異地間款項之
    收付，以清理客戶與第三人間債權債務關係或完成資金轉移
    之行為。而「國內外匯兌」則係謂銀行利用與國內異地或國
    際間同業相互劃撥款項之方式，如電匯、信匯、票匯等，以
    便利顧客國內異地或國際間交付款項之行為，代替現金輸送
    ，了結國際間財政上、金融上及商務上所發生之債權債務，
    收取匯費，並可得無息資金運用之一種銀行業務而言。是凡
    從事異地間寄款、領款之行為，無論是否賺有匯差，亦不論
    於國內或國外為此行為，均符合銀行法該條項「匯兌業務」
    之規定。再資金款項皆得為匯兌業務之客體，本無法定貨幣
    或外國貨幣等之限制，人民幣雖非我國所承認之法定貨幣，
    但卻為中國大陸地區內部所定之具流通性貨幣，則人民幣係
    屬資金、款項，並無疑義。上訴人未經現金之輸送，而藉由
    在中國大陸地區負責之陳○○，訂出新臺幣兌換人民幣之匯
    率後，將有需求之臺商或個人資金，先在臺灣匯入相當數額
    之新臺幣，再在大陸地區領取等值人民幣。或先在大陸地區
    匯入相當數額之人民幣，再在臺灣地區領取等值新臺幣等方
    式，為不特定之客戶完成資金之移轉，即具有將款項由甲地
    匯往乙地之功能，自屬辦理匯兌業務之範疇，應受銀行法第
    29條第1項之規範（最高法院95年度臺上字第5910號判決參
    照）。核被告所為，係違反銀行法第29條第1項之規定，應
    依銀行法第125條第1項之規定論處。又銀行法第125條雖多
    次修正，惟最後修正時間為93年2月4日，在被告行為終了即
    94年6月之前，故無新舊法比較適用之問題，附此敘明。又
    刑事法若干犯罪行為態樣，本質上原具有反覆、延續實行之
    特徵，立法時既予特別歸類，定為犯罪構成要件之行為要素
    ，則行為人基於實行該罪之犯意，在密切接近之一定時間及
    空間內持續複次實行之該特定構成要件行為，倘依社會通念
    ，於客觀上認為符合一個反覆、延續性之行為觀念者，於刑
    法評價上，即應僅成立一罪，俾免有重複評價、刑度超過罪
    責與不法內涵之疑慮，例如經營、從事業務、收集、販賣、
    製造、散布等具有職業性、營業性或收集性等具有重複特質
    之犯罪，均屬包括一罪之集合犯概念，是被告先後多次辦理
    國內外匯兌業務之違反銀行法規定之行為，因係於密集期間
    內以相同之方式持續進行，未曾間斷，是此犯行本身即具有
    反覆、延續實行之特徵，從而在行為概念上，縱有多次之舉
    措，仍應評價認係包括一罪之集合犯，僅論以一罪，公訴人
    認屬繼續犯，尚有誤解。被告、陳明哲與年籍不詳之成年大
    陸廢五金業者甲○○、丙○○、戊○○、林先生等有犯意聯
    絡、行為分擔，為共同正犯。再被告利用不知情之林主樑及
    蕭秋月、林杜賜花、林政緯、陳銘霞等實施犯罪，為間接正
    犯。再檢察官起訴書載被告之犯罪時間迄93年底，惟依卷附
    匯款綜合分類明細表所載，最後一筆匯款係在96年6月24日
    （見臺北地方法院檢察署95年度偵字第9167號卷第9-14頁）
    ，故上開起訴書所載被告犯罪時間顯然有誤，應予更正，附
    此敘明）。
五、原審不察，遽為被告無罪判決，檢察官具狀上訴，認被告所
    辯與一般交易常情有違，不足採取，請求撤銷原判，另為有
    罪判決，為有理由，應予撤銷改判。爰審酌被告之品行、犯
    罪動機、目的、手段、經營期間、金額、所致生之危害及犯
    罪後態度等一切情狀，量處如主文所示之刑。另被告之犯罪
    時間雖在96年4月24日之前，但因被告所犯之罪屬合中華民
    國九十六年罪犯減刑條例第3條第1項第10款之情形，復無該
    條例第6條所定例外予以減刑之情形，依法不得減刑，附此
    敘明。
據上論斷，應依刑事訴訟法第369條第1項前段、第364條、第299
1項前段，銀行法第125條第1項，刑法第11條前段、第2條第1項
前段、修正前刑法第28條、第33條第5款，判決如主文。
本案經檢察官邱美育到庭執行職務。
中    華    民    國    97    年    7     月    15    日
                  刑事第十六庭審判長法  官  溫耀源
                                    法  官  許增男
                                    法  官  王敏慧
以上正本證明與原本無異。
如不服本判決，應於收受送達後十日內向本院提出上訴書狀，其
未敘述上訴之理由者並得於提起上訴後十日內向本院補提理由書
（均須按他造當事人之人數附繕本）。
                                    書記官  丁淑蘭
中    華    民    國    97    年    7     月    15    日
附錄本案論罪科刑法條全文：
銀行法第125條
違反第29條第1項規定者，處3年以上10年以下有期徒刑，得併科
新臺幣1千萬元以上2億元以下罰金。其犯罪所得達新臺幣1億元
以上者，處7年以上有期徒刑，得併科新臺幣2500萬元以上5億元
以下罰金。
經營銀行間資金移轉帳務清算之金融資訊服務事業，未經主管機
關許可，而擅自營業者，依前項規定處罰。
法人犯前二項之罪者，處罰其行為負責人。


司法院資訊處製作；財團法人民間司法改革基金會備份。
